臺灣高等法院臺南分院民事判決　九十二年度上字第一九二號
　　　上　訴　人　台鹽實業股份有限公司
　　　法定代理人　乙○○
　　　訴訟代理人(1)趙哲宏律師
　　　　　　　　(2)楊淑惠律師
　　　被　上訴人　廷茂貿易有限公司
　　　　　　　　　　　　　　　.
　　　法定代理人　甲○○　　　.
　　　訴訟代理人　林敬信律師
右當事人間請求給付貨款事件，上訴人對於中華民國九十二年七月二十三日臺灣臺南
地方法院第一審判決（九十一年度訴字第二五三四號），提起上訴，本院（言詞辯論
終結期日：九十二年二月十日）判決如左：
      主      文
上訴駁回。
第二審訴訟費用由上訴人負擔。
      事      實
甲、上訴人方面：
  一、聲明：求為判決：（一）原判決廢棄。（二）右廢棄部分，被上訴人應給付上
      訴人新台幣（下同）二百二十四萬九千五百三十八元，及自原審起訴狀繕本送
      達之翌日起至清償日止，按週年利率百分之五計算之利息。（三）第一、二審
      訴訟費用由被上訴人負擔。（四）第二項聲明，請准上訴人提供擔保宣告假執
      行。
  二、陳述：除與原判決記載相同者，予以引用外，補稱：
  （一）被上訴人於民國（下同）八十九年七月一日與上訴人簽訂《代理供銷合約書
        》｛下稱系爭《供銷合約》｝，由被上訴人代理經銷上訴人所生產之鹽皂、
        藻皂、洗面乳、沐浴乳、牙膏、鹽類等產品。上訴人於系爭《供銷合約》期
        間（自八十九年七月起至九十年六月止），總計出貨一千五百九十八萬四千
        八百九十八元。即：
      (一)以「月結」方式者（自八十九年七月起至九十年六月止）：計有一千四百八
        十七萬八千七百六十二元，此有被上訴人所屬職員【徐漢城】、【黃建仁】
        、【職健平】、【方建能】、【黃晉偉】等人簽收之《估價單》一百二十四
        紙在卷可憑。
      (二)以「現金交易」者（自九十年三月起至九十年六月止）：計有一百零九萬一
        千零四十八元，此有被上訴人所屬員工【職健平】、【黃晉偉】、【黃建仁
        】、【徐漢城】等人簽收之《估價單》十五紙可證。
      (三)另由上訴人配送至被上訴人指定之廠商〈韋芃公司〉及上訴人進貨至岡山、
        旗山縣市聯社，日後移交與被上訴人公司者：計有一萬五千零八十八元。而
        上訴人前業向被上訴人收受現金、支票等帳款共計一千三百七十三萬五千三
        百六十元。準此，被上訴人公司尚欠上訴人二百二十四萬九千五百三十八元
        （即15,984,898元－13,735,360元＝2,249,538元）。以上事實並有當時之
        業務承辦人員【陳素媛】、【姜昱伊】可資證明。
  （二）查卷附兩造間《帳款明細清冊》及前開被上訴人公司《月結簽收單》、《現
        金簽收單》、縣市聯社移交被上訴人公司《貨款帳》，其加總金額核與被上
        訴人公司所屬員工即【徐漢城】、【黃建仁】、【職健平】、【方建能】、
        【黃晉偉】等人所簽收之《估價單》之總計金額均相一致，可徵該等文件固
        為上訴人內部之帳冊，惟該等帳冊資料卻係按被上訴人公司實際簽收之《估
        價單》而製作，並無造假，是卷附兩造間《帳款明細清冊》、及被上訴人公
        司《月結簽收單》、《現金簽收單》、縣市聯社移交被上訴人公司《貨款帳
        》等自得作為被上訴人積欠系爭貨款之依據。
  （三）又本件《估價單》之簽收者，即【徐漢城】、【黃建仁】、【職健平】、【
        方建能】、【黃晉偉】等人，確為被上訴人公司所屬員工，此有【方建能】
        、【黃建仁】、【職健平】之名片三紙在卷可稽；另【徐漢城】、【黃晉偉
        】二人部分，則可從經該二人所簽收之九十年五、六月份之《估價單》（即
        編號900501至900506、900601至900604），上訴人出貨金額分別計為一、三
        八二、六四０元及四、九二三、六六元，其後上訴人並據之開立同額發票（
        票號分別為：HH00000000、HH00000000），可徵【徐漢城】、【黃晉偉】二
        人亦係為被上訴人公司所屬之員工無訛。
  （四）再查，上訴人就系爭《供銷合約》共計開立一千三百三十四萬九千八百一十
        八元之三十紙《發票》予被上訴人。至於上開《發票》金額與上訴人出貨金
        額不一，除因本件請求者係為上訴人已出貨予被上訴人公司而漏未收取之款
        項，致《發票》金額與出貨金額不同外；另被上訴人公司所進貨之「低納鹽
        、美味鹽」系列產品，因礙於當時總公司經銷合約規定，祇能開立「建成鹽
        號」名義之《發票》，故被上訴人公司買受之「低納鹽、美味鹽」產品，並
        未以被上訴人公司名義開立《發票》，所以該《發票》金額與出貨金額不同
        。
  （五）末查，被上訴人公司前為節稅需要，乃函請上訴人於開立《發票》時將公司
        抬頭變更為〈元吉亨實業有限公司〉｛下稱〈元吉亨公司〉｝，惟上訴人基
        於系爭《供銷合約》規範，未便同意被上訴人公司之請求，關此有〈元吉亨
        公司〉九十年二月二十七日《廷業字第二二七號函》、上訴人公司〈高雄營
        業處〉《函（稿）》各一份在卷可稽，由此可明被上訴人公司與〈元吉亨公
        司〉關係匪淺，而該二公司應為社會上一般普遍存在以形式上成立二或以上
        之母子公司，用以節省稅賦，惟實質上則應為同一公司之經營實態；此從【
        方建能】、【黃建仁】、【職健平】等人之《名片》上除印有被上訴人公司
        外，尚列有〈元吉亨公司〉；參以被上訴人公司與〈元吉亨公司〉之公司所
        在地均在「台南市東區○○○○街八九號」；又〈元吉亨公司〉之負責人為
        【方建能】（其亦為被上訴人公司之員工）。準此，《估價單》之抬頭（「
        寶號」欄）雖或為被上訴人「廷茂公司」、或為「元吉亨」，惟其上簽收者
        既為被上訴人公司所屬之職員，且被上訴人前亦來函表示欲變更《發票》抬
        頭為〈元吉亨公司〉，可證上訴人所提出之《估價單》確為上訴人依系爭《
        供銷合約》出貨予被上訴人公司，經被上訴人公司所屬員工簽收者，應無疑
        義。原審未察，置一般社會經營實態於不論，率以名片之內容個人可自由印
        製，尚不得以名片上印有被上訴人公司即謂【方建能】、【黃建仁】、【職
        健平】等三人為被上訴人公司員工；〈元吉亨公司〉為一依法登記之法人，
        有獨立之法人人格，尚不得因此主張其負責人【方建能】簽收之《估價單》
        積欠之貨款，被上訴人須負清償責任云云，顯屬率斷，其認事用法顯有違誤
        。
  三、證據：除援用第一審所提證據外，補提《兩造貨物簽收、給付貨款明細》一件
      為證，並聲請訊問證人【陳素媛】、【龔佩蓉】。
乙、被上訴人方面：
  一、聲明：求為判決：（一）上訴駁回。（二）第一、二審訴訟費用由上訴人負擔
      。（三）如受不利判決，願供擔保請准免為假執行。
  二、陳述：除與原判決記載者相同，予以引用外，補稱：
  （一）上訴人先後所提證物，即：系爭《供銷合約》影本、上訴人公司所製作《廷
        茂經銷期間帳款明細》影本二十一紙、《估價單》《送貨單》影本計二十六
        紙、《進貨明細》《縣市聯社庫存暨應付帳款明細表》影本計二十八紙、《
        付款紀錄》影本四紙、被上訴人公司九十年二月二十七日《廷業字第二二七
        號函》影本一紙、上訴人公司〈高雄營業處〉《函（稿）》影本一紙、《名
        片》影本等，主張被上訴人積欠上訴人貨款二百二十四萬九千五百三十八元
        云云，被上訴人均否認之。
  （二）依上訴人公司之規定，要經銷其公司產品，必須提供銀行定期存單設質，且
        為最高擔保金額設質，以保障其銷售貨款之必可獲得清償，此有《公文會簽
        文》影本乙件足憑，且為上訴人所自認之事。
  （三）兩造間貨款是按月結算，應無積欠貨款，且依交易常態如有積欠之事，上訴
        人公司當立刻停止出貨、並予結算，就被上訴人公司提供予上訴人公司設質
        之《定期存單》取償；且上訴人公司為國營公司，資產為國有，比諸一般中
        小企業公司，其經營者之經營有更嚴格之作業程序｛如前揭設質之《定期存
        單》｝，且業務生產單位原料採購之數量進帳、成品之產出率、成本帳、成
        品數量之入帳、出賣時出帳、銷貨、送貨、收取貨款、追償貨款等，均有其
        一定內部業務單位及出納、會計、監察稽核，月報、季報、年報層層勾稽控
        管，上訴人公司經審核認被上訴人公司業已全部清償貨款，毫無積欠情事，
        始將設質於銀行之《定期存單》塗銷登記返還被上訴人公司，證明兩造業已
        銀貨兩訖。上訴人公司既將該設質銀行之《定期存單》塗銷登記，並返還於
        被上訴人公司，足認上訴人公司業已審認被上訴人公司已付清全部貨款而無
        積欠之情事。否則，如被上訴人公司有未付清貨款之情事，上訴人公司應可
        就該供設質存單取償。
  （四）按【營業稅法】第三十二條之規定，營業人銷售貨物，應依該法「營業人開
        立銷售憑證時限表」規定之時限，開立統一發票交付買受人。上訴人於九十
        二年六月十一日〔陳報狀(二)〕陳稱：其所銷售於被上訴人公司貨品開立發票
        金額短少於其所統計被上訴人所支付金額，係因上訴人公司「美味鹽」開立
        「建成鹽號」及漏收取款項而未開立所致云云，被上訴人亦否認之。
  （五）上訴人起訴時所提單據，與九十二年三月準備書狀所提單據，及聲請假扣押
        時所提單據，互不一致，證明其主張虛偽不實，毫無理由。又上訴人以所提
        《名片》影本三紙、〈元吉亨公司〉《公司執照》及《營利事業登記證》影
        本各一紙、被上訴人公司九十年二月二十七日《廷業字第二二七號函》影本
        一紙、上訴人公司〈高雄營業處〉《函（稿）》等，主張《估價單》上簽名
        者即為被上訴人公司員工，被上訴人亦予以否認。上訴人至今不能證明估價
        單上簽名者即為被上訴人公司員工，且〈元吉亨公司〉與被上訴人公司並非
        同一法人，〈元吉亨公司〉負責人【方建能】等簽收之《估價單》所積欠之
        貨款，上訴人主張被上訴人須負清償責任，自無理由。
  （六）上訴人所提《估價單》等證據不實，不能證明被上訴人積欠貨款，鈞院命上
        訴人提出《出貨單》及所隨同開立之《統一發票》，迄未提出，而證人【龔
        佩蓉】據不實證據所為加減統計之證詞即屬不實，上訴人自認兩造間之交易
        係按月結帳，上訴人九十二年十一月二十六日〔陳報狀〕所提《兩造貨物簽
        收、給付貨款明細》，係上訴人自己整理，沒有根據，況且，第一筆（即第
        一個月份結帳）載被上訴人積欠一九、六八０元，商場間剛立新約欲進行一
        年期間經銷交易，於第一個月結帳，買受人即積欠貨款，出賣人即上訴人豈
        有不立即停止出貨，立即催收貨款之理，上訴人且於合約期滿清算最後貨款
        ，將供質押之銀行定期存單返還被上訴人一年餘，再主張被上訴人積欠貨款
        ，已違經驗法則，其主張毫無理由，證人【陳素媛】之證言否認之，其並不
        能證明積欠貨款之情事。
  三、證據：援用第一審所提之證據。
      理      由
一、本件上訴人起訴主張：被上訴人於八十九年七月一日與上訴人簽訂系爭《供銷合
    約》，由被上訴人代理經銷上訴人所生產之鹽皂、藻皂、洗面乳、沐浴乳、牙膏
    、鹽類等產品，截至九十年六月止，經上訴人公司內部結算之結果，上訴人總計
    出貨價值一千五百九十八萬四千八百九十八元之貨品予被上訴人，其中(一)以「月
    結」方式者（自八十九年七月起至九十年六月止），計有一千四百八十七萬八千
    七百六十二元；(二)以「現金交易」者（自九十年三月起至九十年六月止），計有
    一百零九萬一千零四十八元；(三)另由上訴人配送至被上訴人指定之廠商〈韋芃公
    司〉及上訴人進貨至岡山、旗山縣市聯社，日後移交與被上訴人公司者，計有一
    萬五千零八十八元；然扣除上訴人前向被上訴人收取現金、支票等帳款計一千三
    百七十三萬五千三百六十元，被上訴人公司尚欠二百二十四萬九千五百三十八元
    未付，屢經催討仍置之不理；爰依系爭《供銷合約》之法律關係，求為命被上訴
    人給付所積欠之貨款二百二十四萬九千五百三十八元，及自原審〔起訴狀〕繕本
    送達翌日起至清償日止，按週年利率百分之五計算之利息之判決等語。
二、被上訴人則以：上訴人公司為國營公司，資產為國有，比諸一般中小企業公司，
    其經營者之經營有更嚴格之作業程序，且業務生產單位原料採購之數量進帳、成
    品之產出率、成本帳、成品數量之入帳、出賣時出帳、銷貨、送貨、收取貨款、
    追償貨款等，均有其一定內部業務單位及出納、會計、監察稽核，月報、季報、
    年報層層勾稽控管。況且，兩造間貨款是按月結算，應無積欠貨款之情事，而依
    交易常態如有積欠之情事，上訴人公司當立刻停止出貨、並予結算，就被上訴人
    公司提供設質之《定期存單》取償為是，然上訴人公司既將該設質銀行之《定期
    存單》塗銷登記，並返還於被上訴人公司，足認上訴人公司業已審認被上訴人公
    司已付清全部貨款而無積欠之情事，所提《估價單》上簽名者並非被上訴人公司
    員工，《兩造貨物簽收、給付貨款明細》亦屬上訴人片面製作沒有根據，上訴人
    提起本件之訴並無理由等語，資為抗辯。
三、上訴人主張兩造曾於八十九年七月一日簽訂系爭《供銷合約》，由被上訴人代理
    經銷上訴人所生產之鹽皂、藻皂、洗面乳、沐浴乳、牙膏、鹽類等產品等情，業
    據上訴人提出該《供銷合約》（影本‧參見原審卷第六－七頁）為證，復為被上
    訴人所不爭執（參見本院卷第三五頁），自堪信為真實。惟上訴人主張被上訴人
    自八十九年七月至九十年六月止，尚積欠其貨款二百二十四萬九千五百三十八元
    等情，已為被上訴人所否認，並以前揭各情詞置辯，經查：
（一）上訴人主張被上訴人公司尚積欠其前開貨款乙節，固據提出《廷茂經銷期間帳
      款明細》（參見原審卷第九－二十九頁）、《估價單》及《送貨單》（均影本
      ‧參見原審卷第三０－四０頁）、《進貨明細》《縣市聯社庫存暨應付帳款明
      細表》（均影本‧參見原審卷第四一－六八頁）、《付款紀錄》（均影本‧參
      見原審卷第六九－七二頁）、上訴人公司《出貨月結明細清冊》（影本‧參見
      原審卷第一００－一一七頁）、被上訴人公司《月結簽收單》（影本‧參見原
      審卷第一二０－一五０頁）、被上訴人公司《現金簽收單》（影本‧參見原審
      卷第一五三－一五九頁）、縣市聯社移交被上訴人公司貨款清冊（影本‧參見
      原審卷第一六一頁）、被上訴人公司《支付貨款支票明細》（影本‧參見原審
      卷第一六四－一六六頁）、《統一發票》（影本‧參見原審卷第一九二－二０
      四頁）、《兩造貨物簽收、給付貨款明細》（參見本院卷第六一－六三頁）為
      證，被上訴人抗辯上訴人起訴時所提單據，與九十二年三月陳報狀所提單據，
      及聲請假扣押時所提單據，互不一致等情，為上訴人所不爭，則被上訴人是否
      仍有積欠上訴人公司如其主張之貨款，已有疑問；縱就上訴人自陳「‧‧‧原
      則以九十二年三月二十五日的書狀附件為準，‧‧‧」（參見原審卷第一七六
      頁）而論上訴人是否得資為本件貨款請求之依據如下：
    (一)上訴人提出之被上訴人公司九十年二月二十七日廷業字第二二七號函（影本‧
      參見原審卷第二一二頁）所載：「‧‧‧說明：一、本公司基於節稅需要，請
      貴處（即上訴人公司高雄營業處）於開立發票時公司抬頭變更為元吉亨實業有
      限公司‧‧‧」等語，固足認被上訴人公司與〈元吉亨公司〉間在營業上有一
      定之利用關係，然已為上訴人公司所拒絕，並以：「‧‧‧本處依立合約規範
      ，無法同意貴公司變更發票抬頭‧‧‧」等語函復被上訴人公司，有上訴人於
      原審提出之該公司高雄營業處函（稿）（影本）可憑（參見原審卷第二一三頁
      ），已足認上訴人公司主觀上亦認被上訴人公司與〈元吉亨公司〉並非同一法
      人或營業主體，且依上訴人於原審提出之〈元吉亨公司〉經濟部公司執照及台
      南市政府營利事業登記證（均影本‧參見原審卷第二一四、二一五頁）〈元吉
      亨公司〉所在地或營業所在地雖均登記為「台南市○○○○街八九號一樓」，
      然其負責人則為【方建能】，顯見被上訴人公司與〈元吉亨公司〉為各別獨立
      之法人主體，則上訴人主張被上訴人公司與〈元吉亨公司〉實質上為同一公司
      云云，自非可信。因此，上訴人提出之【方建能】、【黃建仁】、【職健平】
      之名片（影本‧參見原審卷第二一一頁）雖於〈元吉亨公司〉名稱下復印有被
      上訴人公司名稱，然其下所印「高雄縣鳳山市○○路134號」，既非被上訴人
      公司所在地，且該名片之左上角明顯位置又以放大字體印有「元吉亨」三字，
      其最下面所印「統一編號：00000000」，復與〈元吉亨公司〉之營利事業統一
      編號相符，有原審卷附該公司執照及營利事業登記證（影本）可資參核（參見
      原審卷第二一四、二一五頁），則從該名片顯著外觀所表達，是否足認該三人
      確為被上訴人公司員工，已有疑問。再者，上訴人提出所謂被上訴人公司《月
      結簽收單》一百二十四紙（影本‧參見原審卷第一二０－一五０頁）、《現金
      簽收單》十五紙（影本‧參見原審卷第一五三－一五九頁）｛實則均為《估價
      單》之形式｝中，甚多僅有數量之記載而無單價或金額之記載（如原審卷第一
      二一頁反面一紙、一二二頁正面下面二紙、一二二頁反面上面二紙、一二三頁
      正面及反面六紙、一二五頁正面下面二紙及反面二紙、一二六頁反面下面一紙
      、一二七頁正面二紙及反面下面一紙、一二八頁正面二紙、一二九頁正反面四
      紙、一三０頁正反面四紙、一三一頁正面下面一紙、一三二頁正面上面一紙及
      反面二紙、一三三頁正面下面一紙及反面下面一紙、一三四頁正反面二紙、一
      三五頁正反面二紙、一三六頁正面下面一紙、一三七頁正面三紙、一三八頁正
      面上面一紙、一三九頁反面下面一紙、一四０頁反面下面一紙、一四一頁正反
      面三紙、一四二頁正面上面一紙、一四三頁正面上面一紙及反面下面一紙、一
      四五頁反面上面一紙、一四七頁反面一紙、一四八頁正面二紙），其請款金額
      均係事後再行計算提出主張，而上訴人又未提供其計算之依據以供本院審酌，
      已難僅憑前開《估價單》資為請求本件貨款之依據。何況，被上訴人公司既與
      〈元吉亨公司〉為各別獨立之法人主體，而上訴人提出之上開《估價單》〔寶
      號〕欄或載「元吉亨」（參見原審卷第一二四頁正面上面一紙、一二六頁正面
      一紙、一二七頁反面上面一紙、一二八頁反面一紙、一三０頁反面上面一紙、
      一三一頁正面上面一紙及反面二紙、一三二頁正面下面一紙、一三三頁正面上
      面一紙及反面上面一紙、一三四頁反面下面一紙、一三五頁正面下面一紙及反
      面上面一紙、一三六頁正面一紙及反面二紙、一三七頁反面二紙、一三八頁正
      面下面一紙及反面二紙、一三九頁正面二紙及反面上面一紙、一四０頁正面一
      紙及反面上面一紙、一四一頁正面下面一紙、一四二頁正面下面一紙及反面二
      紙、一四三頁正面下面一紙及反面上面一紙、一四四頁正面二紙及反面上面一
      紙、一四五頁正面一紙及反面下面一紙、一四六頁正面上面一紙及反面下面一
      紙、一四八頁正面下面一紙及反面下面一紙、一四九頁正反面四紙、一五０頁
      正面二紙、一五四頁正面下面一紙、一五七頁正面上面一紙、一五八頁正面二
      紙、一五九頁正面上面一紙），或以括弧記載「元吉亨」（參見原審卷第一四
      三頁反面下面一紙、一五三頁正面下面二紙、一五四頁正面上面一紙），是否
      即得認係被上訴人公司所進貨，並未據上訴人舉證以實其說，則上訴人雖舉該
      公司員工【龔佩蓉】證稱：「‧‧‧是根據銀行的票據及現金與實際出貨的數
      量計算出（被上訴人公司尚欠二百二十四萬九千五百三十八元）來的。」等語
      （參見本院卷第五一頁），亦難認為正確無誤。
    (二)又上訴人主張之縣市聯社移交被上訴人公司貨款一萬五千零八十八元部分，僅
      提出上訴人公司《進貨明細》影本一份為證（參見原審卷第一六二頁），並非
      被上訴人公司所簽收之單據，無從證明被上訴人公司確實簽收該筆貨款之貨品
      ，亦難憑為有利於上訴人之認定。
    (三)上訴人雖復提出上訴人公司《出貨月結明細清冊》為證（參見原審卷第一００
      －一一七頁），並自承該清冊係依據所提出之《估價單》所製作，但查前開《
      估價單》對於本件貨款請求權之證明力已有不足，業前所述，是以上訴人依據
      前開《估價單》所製作之《出貨月結明細清冊》，實難資為有利於上訴人之證
      明。況且，本院依上訴人聲請訊問證人【龔佩蓉】，經訊以上訴人公司《出貨
      月結明細清冊》、被上訴人公司《月結簽收單》、《現金簽收單》、縣市聯社
      移交被上訴人公司貨款清冊、被上訴人公司支付貨款《支票明細》是否為其所
      製作？以及如何製作？證人【龔佩蓉】答以：「是我製作的，我是根據被上訴
      人公司的簽收章、估價單去做的。」（參見本院卷第五一頁），益徵前開清冊
      確係依據《估價單》所製作，對本件待證事實之證明力確有不足。
    (四)再者，上訴人雖另主張被上訴人公司已支付之貨款計一千三百七十三萬五千三
      百六十元云云，但僅提出《支票明細》影本三紙為證（參見原審卷第一六四－
      一六六頁），並未提出該等票據正本或影本供本院審酌，自難僅憑該《支票明
      細》即認定上訴人此部分之主張為真實。
    (五)關於上訴人就系爭《供銷合約》所開立之《發票》三十紙（均影本‧參見原審
      卷第一九二－二０四頁），金額計一千三百三十四萬九千八百一十八元，與上
      訴人本件請求之金額不符之部分，上訴人雖主張係因本件請求者係為上訴人已
      出貨予被上訴人公司而漏未收取之款項，另被上訴人公司所進貨之「低納鹽、
      美味鹽」系列產品，因礙於當時總公司經銷合約規定，祇能開立〈建成鹽號〉
      名義之《發票》，故被上訴人公司買受之「低納鹽、美味鹽」產品，並未以被
      上訴人公司名義開立《發票》，所以該《發票》金額與出貨金額不同云云。惟
      上訴人既拒絕被上訴人關於開立訴外人〈元吉亨公司〉名義之發票之請求，何
      以又能以〈建成鹽號〉名義開立發票？且其就其不符之金額，並未能提出具體
      之佐證以資證明，則上訴人此部分之主張，自難遽予採憑。
（二）上訴人所提前開單據，並無從採為本件貨款給付請求權之有利依據，則其依自
      己整理之數據，主張被上訴人尚積欠經銷期間之貨款二百二十四萬九千五百三
      十八元，已難採信。何況，被上訴人經銷期間，兩造係採按月結算貨款之方式
      清償貨款，而被上訴人公司於經銷期滿後，上訴人亦已將被上訴人依約提供質
      押之銀行定期存單塗銷登記返還被上訴人，為兩造所不爭（參見原審卷第一八
      七頁；本院卷第三五頁），依系爭《供銷合約》第十條約定：「‧‧‧為履行
      信譽並提供定期存款單新台幣貳拾萬元整，於正式簽約後交由甲方（即上訴人
      ）做為質權設定抵押，乙方（即被上訴人）每月向甲方訂購之總金額若超過上
      述擔保品金額時，甲方得要求乙方增加擔保品金額，乙方不得異議。」之內容
      以觀，足認被上訴人提供定期存單予上訴人乃在擔保貨款之如期交付，則若被
      上訴人尚有積欠上開貨款未償之情事，上訴人何以未就該定期存單取償，反而
      返還被上訴人，則被上訴人否認尚積欠上訴人公司主張之前開貨款，自屬可信
      。是以，上訴人主張之【徐漢城】、【黃建仁】、【職健平】、【方建能】、
      【黃晉偉】等人，是否為被上訴人公司之員工，並不足為上訴人公司有利之認
      定，即無再予調查審認之必要。
四、綜上所述，本件上訴人所提證據，並不足以認定被上訴人公司尚積欠上訴人公司
    貨款二百二十四萬九千五百三十八元，則上訴人基於系爭《供銷合約》之法律關
    係，請求被上訴人給付前開貨款及自原審〔起訴狀〕繕本送達翌日起至清償日止
    ，按週年利率百分之五計算之法定利息，尚乏依據，要難准許。其假執行之聲請
    ，亦已失所附麗，亦難准許。原審因而為上訴人敗訴之判決，核無不合；上訴意
    旨猶執前詞指摘原判決為不當，而聲明廢棄，為無理由，應予駁回。
五、據上論結，本件上訴為無理由，依民事訴訟法第四百四十九條第一項、第七十八
    條，判決如主文。
中　　　華　　　民　　　國　　九十三　　年　　　二　　　月　　二十四　　日
                          臺灣高等法院臺南分院民事第一庭
~B1審判長法官　王　惠　一
~B2　　　法官　張　世　展
~B3　　　法官　蘇　清　恭
右為正本係照原本作成。
上訴人如對本判決上訴，須於判決送達後二十日內向本院提出上訴狀（須附繕本一份
）；未表明上訴理由者，應於上訴後二十日內向本院提出理由書（須附繕本一份）。
中　　　華　　　民　　　國　　九十三　　年　　　二　　　月　　二十四　　日
~B法院書記官　洪　雅　美
【附記】：
民事訴訟法第四百六十六條之一：
I對於第二審判決上訴，上訴人應委任律師為訴訟代理人。但上訴人或其法定代理人
  具有律師資格者，不在此限。
II上訴人之配偶、三親等內之血親、二親等內之姻親，或上訴人為法人、中央或地方
  機關時，其所屬專任人員具有律師資格並經法院認為適當者，亦得為第三審訴訟代
  理人。
